臺灣臺中地方法院民事判決          
111年度中小字第1038號
原      告  崇德第一家管理委員會

法定代理人  阮紹盛  
訴訟代理人  楊玉藻  

被      告  林淑泙  
上列當事人間請求給付管理費事件，本院於民國111年4月6日言
詞辯論終結，判決如下：
    主    文
被告應給付原告新臺幣16,528元，及自民國111年1月11日起至清
償日止，按週年利率百分之5計算之利息。
原告其餘之訴駁回。
訴訟費用新臺幣1,000元由被告負擔。
本判決原告勝訴部分得假執行。
    事實及理由
一、原告主張：被告係門牌號碼臺中市○○區○○路○段00號8樓（下
    稱系爭建物）之所有權人，亦為崇德第一家管理委員會之區
    分所有權人，依社區住戶規約，被告每期（兩月）應繳納之
    管理費為新臺幣（下同）4,132元(計算式：管理費3,832元+
    車位保養費300元），負有按期繳交管理費之義務。詎被告
    前積欠原告民國110年3月至10月之管理費共16,528元未清償
    （計算式：4132×4＝16582），屢經催討，被告仍未給付，爰
    依住戶規約公寓大廈管理條例第21條規定，提起本件訴訟，
    並聲明：如主文第1項所示。
二、被告則以：對於原告主張欠繳之管理費不爭執，然實因生活
　　困頓方無力繳納等語。　　　
三、得心證之理由：
　 原告主張之前開事實，業據其提出原告主任委員之報備函文
   、被告戶籍謄本、區分所有權人會議記錄、欠繳管理費明細
   表、住戶規約及收支辦法為證，堪信原告之主張屬實；至原
   告固提出臺中西屯郵局697號存證信函，主張業已催告被告繳
   款然被告並未置理等語，惟原告未能舉證被告收悉之日期為
   何致本院無從判斷利息之起算日，有本院公務電話紀錄附卷
   可考，參以本件起訴狀繕本則經合法送達於被告，有本院送
   達證書附卷可查（本院卷第29頁），是本件應以繕本之送達
   為原告催告之證明，並以翌日為起息日，方為可取；從而原
   告依據住戶規約及公寓大廈管理條例第21條規定，請求被告
   給付原告16,528元及起訴狀繕本送達翌日即111年1月11日起
   至清償日止，按週年利率百分之5計算之利息，為有理由，應
   予准許，逾此部分，即非有據，難認可採。
四、本件事證已臻明確，兩造其餘攻擊防禦方法與舉證，核與本
    件判決結果無影響，爰不逐一論述，附此敘明。
五、本件係適用小額訴訟程序，所為被告敗訴之判決，依民事訴
    訟法第436條之20規定，應依職權宣告假執行。
六、依民事訴訟法第436條之19第1項、第79條規定，本件訴訟費
    用額確定為1,000元（即原告繳納之第一審裁判費1,000元）
    ，由被告負擔。 
中　　華　　民　　國　　111 　年　　4 　　月　　21　　日
                  臺灣臺中地方法院臺中簡易庭
                              法　官　陳航代
以上為正本，係照原本作成。
如不服本判決，應於送達後20日內，以判決違背法令為理由，向
本院提出上訴狀並表明上訴理由（上訴理由應表明一、原判決所
違背之法令及其具體內容；二、依訴訟資料可認為原判決有違背
法令之具體事實），如於本判決宣示後送達前提起上訴者，應於
判決送達後20日內補提上訴理由書（須附繕本）。 
中　　華　　民　　國　　111 　年　　4 　　月　　25　　日
                              書記官  廖鳳美